---
title: "Untitled"
author: "Igor Adamiec"
date: "6/5/2019"
output: pdf_document
---

```{r}
library(igraph)
library(readxl)
```

```{r}
set.seed(123)
```
```{r}
data %>% range()
```

```{r}
data %>% head()
```

```{r}
data <- read_excel("EdgeList2.xlsx")
```

Widzimy graf badanego zbioru danych. Jego srodek jest bardzo zageszczony. Do zdecydowanej wiekszosci punktow przylega po kilka sciezek

```{r}
graph_1=graph.data.frame(data, directed=FALSE)
plot(graph_1)
```

```{r}
layout_1 <- layout.fruchterman.reingold(graph_1)
V(graph_1)$color <- "gold3"
E(graph_1)$color <- "red"
plot(graph_1)
```


Punkty pokolorowane w zaleznosci od ilosci grawedzi

```{r}
V(graph_1)[degree(graph_1, mode="in")>2]$color <- "gold2"
plot(graph_1)
V(graph_1)[degree(graph_1, mode="in")>5]$color <- "darkorange"
plot(graph_1)
V(graph_1)[degree(graph_1, mode="in")>7]$color <- "darkolivegreen2"
plot(graph_1)
V(graph_1)[degree(graph_1, mode="in")>10]$color <- "darkorchid1"
plot(graph_1)

```

# Gestosc

Gestosc grafu to iloraz ilosci krawedzi do ilosci mozliwych krawedzi.

```{r}
graph.density(graph_1)
```

# Gestosc z wlaczonymi petlami

```{r}
graph.density(graph_1, loops = T)
```

# Srednia dlugosc sciezki

Srednia dlugosc sciezki wynosila ```r mean_distance(graph_1) ```

```{r}
mean_distance(graph_1)
```

# Stopnie rozkładu

```{r}
degree_distribution(graph_1)
```

# Histogram stopnia

```{r}
degree_dist <- degree.distribution(graph_1)
hist(degree_dist)
```

# Klastry

## Prawdopodobienstwo, ze sasiednie wierzcholki sa polaczone. 
Nazywa sie to wspolczynnikiem grupowania

```{r}
transitivity(graph_1)
```

## Closeness
Miara krokow wymaganych by uzyskac dostep do kazdego innego wierzcholka z danego wierzcholka

```{r}
closeness(graph_1, mode = "all")
```

# Wszystkie vertices

```{r}
V(graph_1)
```

# Wszystkie krawedzie

```{r}
E(graph_1)
```

# Histogram stopni

Można zauważyć, że najczęściej wystepujaca ilosc sciezek plasuje sie pomiedzy 7 - 10.

```{r}
V(graph_1)$label <- V(graph_1)$name
V(graph_1)$degree <- degree(graph_1)
hist(V(graph_1)$degree)
```

# Graf w wersji drzewa

```{r}
plot(graph_1,
     layout = layout.reingold.tilford(graph_1))
```

#Betwenness

```{r}
betweenness(graph_1)
```

Możemy zauwazyc, ze zdecydowana wiekszosc punktow charakteryzuje sie duzymi wartosciami miary betweenness. Oznacza to, ze wiekszosc punktow poziada duzo krawedzi. Tylko pojedyncze z nich (np. 10) charakteryzuja sie mala wartoscia miary.

# Wykres z pokazanymi klastrami

```{r}
c_graph_1 <- cluster_edge_betweenness(graph_1)
plot(c_graph_1, graph_1)
```

# Ilosc klastrow

Z badenego zbioru da się wyodrebnic 21 roznych klastrow. Niektore licza sobie tylko po jednej obserwacji (klaster 9.) inne dużo więcej (klaster 1. - 13 punktow) 

```{r}
length(c_graph_1)
```

#Wykaz przynaleznosci punktow do danego klastra

```{r}
membership(c_graph_1)
```


