---
title: "Załącznik A"
author: "Igor Adamiec"
date: "6/18/2019"
output: html_document
---

Wypełnianie braków danych w zmiennych ilościowych:
- oceny z serwisu Metacritic,
- Oceny z serwisu IMDB,
- Oceny użytkowników serwisu Rotten Tomatoes,
- oceny użytnkowników serwisu metacritic,
- ilosci pieniedzy, jakie zarobiłfilm w tzw. Box office

Oceny z Metacritica na podstawie mediany ocen dla tych samych gatunków, 7 filmów usunąłem (6 noir i jeden adult)

```{r}
for (i in dataset %>% filter(is.na(Metacritic)) %>% 
  count(Genre) %>% pull(Genre)) {
  
  dataset[is.na(dataset$Metacritic) & dataset$Genre == i, "Metacritic"] <- dataset %>% 
  filter(!is.na(Metacritic),
         Genre == i) %>% 
  pull(Metacritic) %>% 
  median
  
}

dataset <- dataset[!is.na(dataset$Metacritic),]
```

Tak samo dla ocen z IMDB

```{r}
for (i in dataset %>% filter(is.na(imdbRating)) %>% 
  count(Genre) %>% pull(Genre)) {
  
  dataset[is.na(dataset$imdbRating) & dataset$Genre == i, "imdbRating"] <- dataset %>% 
  filter(!is.na(imdbRating),
         Genre == i) %>% 
  pull(imdbRating) %>% 
  median
  
}
```

```{r}
for (i in dataset %>% filter(is.na(userMeter)) %>% 
  count(Genre) %>% pull(Genre)) {
  
  dataset[is.na(dataset$userMeter) & dataset$Genre == i, "userMeter"] <- dataset %>% 
  filter(!is.na(userMeter),
         Genre == i) %>% 
  pull(userMeter) %>% 
  median
  
}
```

```{r}
for (i in dataset %>% filter(is.na(userRating)) %>% 
  count(Genre) %>% pull(Genre)) {
  
  dataset[is.na(dataset$userRating) & dataset$Genre == i, "userRating"] <- dataset %>% 
  filter(!is.na(userRating),
         Genre == i) %>% 
  pull(userRating) %>% 
  median
  
}
```


Dla Box office najpierw kombinacja Gatunek - kraj, potem sam kraj, a potem sam gatunek
```{r}
for (i in dataset %>% filter(is.na(BoxOffice)) %>% 
  count(Genre) %>% pull(Genre)) {
  
  for (j in dataset %>% filter(is.na(BoxOffice)) %>% 
  count(Country) %>% pull(Country)) {
    dataset[is.na(dataset$BoxOffice) & dataset$Genre == i & dataset$Country == j, "BoxOffice"] <- dataset %>% 
  filter(!is.na(BoxOffice),
         Genre == i,
         Country == j) %>% 
  pull(BoxOffice) %>% 
  median
  }
  
}

for (j in dataset %>% filter(is.na(BoxOffice)) %>% 
  count(Country) %>% pull(Country)) {
    dataset[is.na(dataset$BoxOffice) & dataset$Country == j, "BoxOffice"] <- dataset %>% 
  filter(!is.na(BoxOffice),
         Country == j) %>% 
  pull(BoxOffice) %>% 
  median
}

for (k in dataset %>% filter(is.na(BoxOffice)) %>% 
  count(Genre) %>% pull(Genre)) {
    dataset[is.na(dataset$BoxOffice) & dataset$Genre == k, "BoxOffice"] <- dataset %>% 
  filter(!is.na(BoxOffice),
         Genre == k) %>% 
  pull(BoxOffice) %>% 
  median
  }
```
