---
title: "ITMagination"
author: "Igor Adamiec"
date: "8/29/2019"
output: html_document
---

# Biblioteki

```{r}
library(tidyverse)
library(rsample)
library(broom)
library(lubridate)
library(car)
```
# Wczytanie danych

```{r warning = FALSE}
sales <- read_csv("./train.csv")
```

```{r}
sales %>% 
  head()
```


```{r}
store <- read_csv("./store.csv")
```

```{r}
store %>% 
  head()
```
#Zlaczenie danych

```{r}
data <- sales %>% 
  left_join(store, by = "Store")
```

```{r}
data %>% 
  glimpse()
```

```{r}
data %>% 
  summary()
```

# Zamiana niektorych zmiennych na kategoryczne

```{r}
data <- data %>% 
  mutate(Open = as.factor(Open),
         Promo = as.factor(Promo),
         SchoolHoliday = as.factor(SchoolHoliday),
         StoreType = as.factor(StoreType),
         Assortment = as.factor(Assortment),
         Promo2 = as.factor(Promo2))
```
```{r}
data %>% 
  summary()
```

# Pora roku/dnia

```{r}
data %>% 
  group_by(Date) %>% 
  summarise(Sales = sum(Sales)) %>% 
  ggplot(aes(x = Date, y = Sales)) +
  geom_line()
```



```{r}
data <- data %>% 
  mutate(Month = month(Date),
         Day = day(Date),
         Year = year(Date))
```

```{r}
data %>% 
  ggplot(aes(x = as.factor(Year), y = Sales)) + 
  geom_boxplot()
```


```{r}
data %>% 
  group_by(Year) %>% 
  summarise(Sales = sum(as.numeric(Sales))) %>% 
  ggplot(aes(x = Year, y = Sales)) + 
  geom_col()
```

```{r}
data %>% 
  ggplot(aes(x = as.factor(Month), y = Sales)) + 
  geom_boxplot()
```

```{r}
data %>% 
  filter(Year != 2015) %>% 
  group_by(Month) %>% 
  summarise(Sales = sum(as.numeric(Sales))) %>% 
  ggplot(aes(x = as.factor(Month), y = Sales)) + 
  geom_col()
```

```{r}
data %>% 
  ggplot(aes(x = as.factor(Day), y = Sales)) + 
  geom_boxplot()
```

```{r}
data %>% 
  filter(Year != 2015) %>% 
  group_by(Day) %>% 
  summarise(Sales = sum(as.numeric(Sales))) %>% 
  ggplot(aes(x = as.factor(Day), y = Sales)) + 
  geom_col()
```

# Klienci

```{r}
data %>% 
  ggplot(aes(x = Customers, y = Sales)) +
  geom_point() +
  geom_smooth(se = F)
```

# Otwarte

Z calego datasetu mozna wywalic wszystkie dni, kiedy sklepy byly zamkniete i usunac zmienna open
```{r}
data %>% 
  ggplot(aes(x = Open, y = Sales)) +
  geom_boxplot()
```

```{r}
data %>% filter(Open == 0) %>% count(Sales)
```
# Promo

```{r}
data %>% 
  filter(Open == 1) %>% 
  ggplot(aes(x = Promo, y = Sales)) +
  geom_boxplot()
```

# StateHoliday

Zmienna StateHoliday rowniez zostanie wyrzucona, bo przyjmuje wartosci albo 0, albo NA

# SchoolHoliday

```{r}
data %>% 
  filter(Open == 1) %>% 
  ggplot(aes(x = SchoolHoliday, y = Sales)) +
  geom_boxplot()
```

# Storetype

```{r}
data %>% 
  filter(Open == 1) %>% 
  ggplot(aes(x = StoreType, y = Sales)) +
  geom_boxplot()
```

# Assortment

```{r}
data %>% 
  filter(Open == 1) %>% 
  ggplot(aes(x = Assortment, y = Sales)) +
  geom_boxplot()
```

```{r}
data %>% 
  count(StoreType, Assortment)
```

#Competitiondistance

```{r}
data %>% 
  ggplot(aes(x = CompetitionDistance, y = Sales)) +
  geom_point()
```

```{r}
data %>% 
  group_by(StoreType) %>% 
  summarize(median(CompetitionDistance, na.rm = T))
```

```{r}
data %>% 
  group_by(Assortment) %>% 
  summarize(median(CompetitionDistance, na.rm = T))
```

Braki uzupelnie mediana dla kategorii asortymentu

# Competition since month i year usuwam, bo brakuje 1/3 danych

# Promo2

```{r}
data %>% 
  ggplot(aes(x = Promo2, y = Sales)) +
  geom_boxplot()
```

# Promo2SinceWeek

```{r}
data %>% 
  filter(Promo2 == 1) %>% 
  ggplot(aes(x = as.factor(Promo2SinceWeek), y = Sales)) +
  geom_boxplot()
```

# Promo2SinceYear

```{r}
data %>% 
  filter(Promo2 == 1) %>% 
  ggplot(aes(x = as.factor(Promo2SinceYear), y = Sales)) +
  geom_boxplot()
```

# PromoInterval

```{r}
data %>% count(PromoInterval)
```

```{r}
data %>% 
  filter(Promo2 == 1) %>% 
  mutate(actual_promo = str_detect(PromoInterval, pattern = month.abb[Month])) %>% 
  ggplot(aes(x = actual_promo, y = Sales)) +
  geom_boxplot()
```

# Ostateczne modyfikowanie zmiennych

```{r}
data %>% 
  filter(Open == 1) %>% 
  select(-c(StateHoliday, CompetitionOpenSinceMonth, CompetitionOpenSinceYear, Open)) %>%
  group_by(Assortment) %>% 
  summarize(median(CompetitionDistance, na.rm = T))
```


```{r}
data <- data %>% 
  filter(Open == 1) %>% 
  select(-c(StateHoliday, CompetitionOpenSinceMonth, CompetitionOpenSinceYear, Open)) %>% 
  mutate(CompetitionDistance = case_when(is.na(CompetitionDistance) & Assortment == "a" ~ 1840,
                                         is.na(CompetitionDistance) & Assortment == "b" ~ 860,
                                         is.na(CompetitionDistance) & Assortment == "c" ~ 3450,
                                         TRUE ~ as.numeric(CompetitionDistance)),
         actual_promo = as.numeric(str_detect(PromoInterval, pattern = month.abb[Month]))
         )
```

```{r}
data %>% 
  summary()
```


# podzial na promo 2 i no promo 2

```{r}
data_no_promo <- data %>% filter(Promo2==0) %>% select(-c(Promo2, Promo2SinceWeek, Promo2SinceYear,PromoInterval, actual_promo))
data_promo <- data %>% filter(Promo == 1)
```

# Data no promo

## Prosty model by znalezc outlierow, wspoliniowosci itp

```{r}
data_no_promo %>% colnames()
```


```{r}
model_simple <- lm(Sales~.-Store-Date, data = data_no_promo)
```
```{r}
model_simple %>% summary()
```

```{r}
data_no_promo_no_outliers <- model_simple %>% augment() %>% 
  filter(abs(.std.resid) < 3) %>% 
  select(colnames(data_no_promo))
```

```{r}
model_simple <- lm(Sales~.-Store-Date, data = data_no_promo_no_outliers)
```

```{r}
model_simple %>% 
  augment() %>% 
  ggplot(aes(x = .fitted, y = .std.resid)) +
  geom_point()
```

```{r}
model_simple %>% 
  augment() %>% 
  ggplot(aes(x = .hat, y = .std.resid)) + geom_point()
```

```{r}
model_simple %>% summary()
```

```{r}
vif(model_simple)
```



































