---
title: "Polynomial Regression"
author: "Igor Adamiec"
date: "12/24/2018"
output: html_document
---

Zbior danych sklada sie z trzech zeminnych - nazwy stanowiska, poziomu stanowiska i pensji. Zbior danych skalda sie tylko z 10 obserwacji, poniwaz na tak malym zbiorze danych latwiej jest pokazac dopasowanie modelu regresji wielomianowej nad liniowa.

Stworzylem 3 modele:
- liniowy,
- wielomianowy drugiego stopnia,
- wielomianowy trzeciego stopnia.

Do wizualizacji uzylem pakietu ggplot2, ktory wchodzi w sklad pakietu tudyverse.

```{r}
library(tidyverse)

```

```{r}
salaries <- read_csv("Position_Salaries.csv")
```

```{r}
salaries %>% 
  ggplot(aes(x = Level, y = Salary)) +
  geom_point() +
  labs(title = "Poziom stanowiska względem pensji",
       x = "Poziom Stanowiska",
       y = "Roczna pensja [$]") +
  scale_x_continuous(breaks = 1:10, labels = salaries$Position) +
  theme(plot.title = element_text(hjust = .5),
        axis.text.x = element_text(angle = 30),
        plot.background = element_rect(fill = "azure2"),
        panel.background = element_rect(fill = "azure2"))
```

```{r}
lr <- lm(data = salaries, formula = Salary ~ Level)
summary(lr)
```

```{r}
poly_lr <- lm(data = salaries , formula = Salary ~ Level + I(Level^2))
summary(poly_lr)
```

```{r}
poly_l3 <- lm(data = salaries , formula = Salary ~ poly(Level, 3, raw = T))
summary(poly_l3)
```

```{r}
ggplot() +
  geom_point(data = salaries, aes(x = Level, y = Salary),
             color = "red") +
  geom_line(data = salaries, aes(x = Level, y = predict(lr, newdata = salaries)), color = "blue") +
  geom_line(data = salaries, aes(x = Level, y = predict(poly_lr, newdata = salaries)), color = "green")+
  geom_line(data = salaries, aes(x = Level, y = predict(poly_l3, newdata = salaries)), color = "darkviolet")+
  labs(title = "Trzy modele predykcyjne",
       subtitle = "Model liniowy (niebieski), Model wielomianowy (2) (zielony), Model 3 stopnia (fioletowy)",
       x = "Level", 
       y = "Salary") +
  theme(plot.title = element_text(hjust = .5))+
  scale_x_continuous(breaks = 1:10, labels = salaries$Position) +
  theme(plot.title = element_text(hjust = .5),
        axis.text.x = element_text(angle = 30),
        plot.background = element_rect(fill = "azure2"),
        panel.background = element_rect(fill = "azure2"))
  
```

```{r}
kryteria <- data_frame(modele = c("Liniowy", "Wielomianowy drugiego stopnia", "Wielomianowy trzeciego stopnia"),
                       AIC = c(AIC(lr), AIC(poly_lr), AIC(poly_l3)),
                       BIC = c(BIC(lr), BIC(poly_lr), BIC(poly_l3)))
kryteria
```


Powyzsza tabela pokazuje (wg obu kryteriow), ze najlepiej dopasowany jest model wielomianowy trzeciego stopnia. Jest to oczywiste, poniewaz juz na pierwszym wykresie widac, ze dane nie sa ulozone liniowo, a wykladniczo. Ponizej stworze tez kilka modeli az do momentu, w ktorym p-value dla kolejnych wspolczynnikow bedzie wyzsze niz 0.05.

```{r}
summary(lm(data = salaries , formula = Salary ~ poly(Level, 4, raw = T)))
```

```{r}
summary(lm(data = salaries , formula = Salary ~ poly(Level, 5, raw = T)))
```

```{r}
summary(lm(data = salaries , formula = Salary ~ I(Level^2) + I(Level^3) + I(Level^4) + I(Level^5)))
```

Widzimy, że juz w modelu piatego stopnia, wspolczynnik dla zmiennej niepodniesionej do potegi traci na istotnosci dlatego też w ostatnim kroku usunalem go. Ponizej zwizualizowalem ten model.

```{r}
ggplot() +
  geom_point(data = salaries, aes(x = Level, y = Salary),
             color = "red") +
  geom_line(data = salaries, aes(x = Level, y = predict(lm(data = salaries , formula = Salary ~ I(Level^2) + I(Level^3) + I(Level^4) + I(Level^5)), newdata = salaries)), color = "blue") +
  labs(title = "Model ostateczny",
       subtitle = "Model wielomianowy piatego stopnia bez wspolczynnika pierwszego",
       x = "Level", 
       y = "Salary") +
  theme(plot.title = element_text(hjust = .5))+
  scale_x_continuous(breaks = 1:10, labels = salaries$Position) +
  theme(plot.title = element_text(hjust = .5),
        axis.text.x = element_text(angle = 30),
        plot.background = element_rect(fill = "azure2"),
        panel.background = element_rect(fill = "azure2"))
  
```
